# 请教陈版，发出商品无法收回款项的会计处理

提问人：churchnew 时间：2017-06-20 16:23:12
1 、 5 件已满足验收条件的，当年确认收入，你的退回事项是发生在 17 年 6 月的，我是正常理解为这不属于资产负债表日后调整事项，除非你到这个时候还没有披露报表； 2 、 10 件没满足验收条件的货物，不符合收入原则，就是发出商品； 3 、因为你们协商的是销售退回，从法律角度来说你们就没有继续向客户收取款项的权利，只能让对方退货，所以也就不应该确认相关的应收款项，按销售退回处理； 4 、货物因为被抵押无法收回，根据回收可能性，计提存货跌价损失。

回答人：chenyiwei
基本赞同此观点。

提问人：wangling6868 时间：2017-06-20 23:53:26
感谢楼主解答，我个人的处理意见和您均一致。但会计师认为由于虽然名义上为退回，但无法实际控制发出商品实物，可参照赠品销售（向该客户正常销售 20 件商品）处理。即把 15 件商品作为 20 件的赠品，从而把 15 件发出商品余额转至主营业务成本 ，或者参照劳务收入确认（ 15 件商品的成本无法得到补偿，故不确认收入，确认为发生当期成本），不知哪种处理方式更好？ 谢谢！

回答人：chenyiwei
这与赠送还是有区别的。赠送应当发生在最初的销售环节，即与最初的销售是一揽子安排，而不是像本案例这样作为发生纠纷后的补救措施。